臺灣高等法院刑事判決　　　　　　　　　　　　　九十二年度上易字第三０七三號
　　上　訴　人
　　即　被　告　甲○○
右上訴人因侵占案件，不服臺灣板橋地方法院九十二年度易字第一三六四號，中華民
國九十二年七月三十一日第一審判決（起訴案號：臺灣板橋地方法院檢察署九十二年
度偵字第六二一三號），提起上訴，本院判決如左：
    主  文
上訴駁回。
    事實及理由
一、本案經本院審理結果，認第一審依刑法第三百三十六條第二項論處上訴人即被告
    林連成犯業務侵占罪，量處有期徒刑捌月，經核其認事用法及量刑均無不當，應
    予維持，並引用第一審判決書記載之事實、證據及理由，如附件。
二、被告上訴意旨求為從輕量刑。經查：甲○○自九十一年五月一日起，受僱址設臺
    北縣板橋市○○路○段五四八巷八弄九號之文晟圖書有限公司（下簡稱文晟公司
    ）擔任業務員，負責送書予客戶及向客戶請款，為從事業務之人。其因缺款花用
    ，竟自九十一年七月某日起，迄同年八月三十日止，向文晟公司之客戶收取共新
    台幣（下同）九萬四千六百二十四元之款項後，未將之即時交回公司，反變易持
    有為所有之意，並意圖為自己不法之所有，在上述文晟公司，連續將右開九萬四
    千六百二十四元之款項予以侵占入己，並花用殆盡。嗣於九十一年八月三十日，
    經文晟公司發覺，並以甲○○九十一年八月、九月份之薪資共二萬二千五百元扣
    抵。詎甲○○復承接上述侵占之概括犯意，自九十一年九月某日起，迄同年九月
    三十日止，向文晟公司之客戶收取共五萬零六百六十元之款項後，仍在前開文晟
    公司內，連續將右述五萬零六百六十元之款項侵占入己，復花用殆盡。嗣於九十
    一年九月三十日，經文晟公司發覺，即於九十一年十月十日無故離職，文晟公司
    始報警偵辦。計甲○○共侵占十四萬五千二百八十四元之款項，扣除其於九十一
    年八、九月份遭扣抵之薪資二萬二千五百元後，尚積欠十二萬二千七百八十四元
    未清償等犯罪事實，業據被告甲○○於偵查、原審及本院審理時坦承不諱，並經
    告訴人代理人賴建源於警偵訊及原審、本院審理時指述之情節相符（詳偵查卷宗
    第三頁及其反面、第二一頁至第二二頁、第三五頁反面、原審九十二年七月十七
    日審判筆錄、本院審理筆錄），復有對帳單七紙及被告親自簽署之保證書、表示
    侵占之切結書各乙紙附卷可稽（附於偵查卷宗第六頁至第十二頁、第二四頁至第
    二五頁），堪認被告前開不利於己之自白與事實相符。本件事證明確，被告犯行
    ，洵堪認定，原審判處被告前開罪刑，核無違誤，量刑亦妥適。被告上訴雖求為
    從輕量刑，惟查本件被告曾因竊盜案件，於民國（下同）八十三年六月三十日，
    經原審法院以八十三年度易字第三五七三號處罰金四千元，如易服勞役，以三百
    元折算一日確定，嗣於八十三年十二月十三日罰金繳清而執行完畢。又因業務侵
    占案件，於九十年一月二十日，經原審法院以九十年度簡字第三二號判決有期徒
    刑七月，緩刑二年，並於九十年四月二日確定，現緩刑中（皆未構成累犯），素
    行不佳，且量刑輕重本屬法院職權之行使，且原審量刑時已審酌刑法第五十七條
    所列各款科刑應審酌事項，而原判決所處之刑復無失出入情形，被告上訴求為從
    輕量刑，核無理由，應予駁回。
據上論斷，應依刑事訴訟法第三百七十三條、第三百六十八條，判決如主文。
本案經檢察官郭啟東到庭執行職務。
中　　　華　　　民　　　國　　九十三　　年　　　一　　　月　　　八　　　日
                              臺灣高等法院刑事第九庭
                                    審判長法　官  李  文  成
                                          法　官  周  盈  文
                                          法　官  官  有  明
右正本證明與原本無異。
不得上訴。
                                          書記官  林  蓓  瑜
中　　　華　　　民　　　國　　九十三　　年　　　一　　　月　　　九　　　日
附錄：本案論罪科刑法條全文
刑法第三百三十六條
對於公務上或因公益所持有之物，犯前條第一項之罪者，處一年以上七年以下有期徒
刑，得併科五千元以下罰金。
對於業務上所持有之物，犯前條第一項之罪者，處六月以上五年以下有期徒刑，得併
科三千元以下罰金。
前二項之未遂犯罰之。
